臺灣臺北地方法院民事裁定
111年度北簡字第11051號
原      告  中國信託商業銀行股份有限公司


法定代理人  利明献  


被      告  謝瑩玟（即被繼承人謝瑩龍之繼承人）


            謝瑩進（即被繼承人謝瑩龍之繼承人）

            謝瑩瀅（即被繼承人謝瑩龍之繼承人）


            謝明靜（即被繼承人謝瑩龍之繼承人）


            謝明珠（即被繼承人謝瑩龍之繼承人）

            謝瑩堭（即被繼承人謝瑩龍之繼承人）

上列當事人間請求給付簽帳卡消費款事件，本院裁定如下：
    主    文
本件移送臺灣高雄地方法院。　　　　　　　　　　　　
    理    由
一、按訴訟，由被告住所地之法院管轄。被告住所、不動產所在
    地、侵權行為地或其他據以定管轄法院之地，跨連或散在數
    法院管轄區域內者，各該法院俱有管轄權。當事人得以合意
    定第一審管轄法院，但如當事人之一造為法人或商人，依其
    預定用於同類契約之條款而成立，按其情形顯失公平者，他
    造於為本案之言詞辯論前，得聲請移送於其管轄法院，民事
    訴訟法第1條第1項前段、第21條、第24條第1項前段、第28
    條第2項前段分別定有明文。
二、經查，原告中國信託商業銀行股份有限公司雖主張依被繼承
    人謝瑩龍與其簽訂之信用卡約定條款第28條之約定，合意該
    契約涉訟時以本院為第一審管轄之法院等語，惟被告謝瑩玟
    （即被繼承人謝瑩龍之繼承人）、謝瑩進（即被繼承人謝瑩
    龍之繼承人）、謝瑩瀅（即被繼承人謝瑩龍之繼承人）之住
    所地皆在「高雄市苓雅區」；而被告謝明靜（即被繼承人謝
    瑩龍之繼承人）、謝明珠（即被繼承人謝瑩龍之繼承人）、
    謝瑩堭（即被繼承人謝瑩龍之繼承人）之住所地分別係在「
    澎湖縣馬公市」、「臺南市北區」、「臺東縣達仁鄉」均非
    在本院轄區，有信用卡約定條款、被告之個人戶籍資料查詢
    結果附卷可考。又被告謝瑩進、謝瑩瀅、謝明靜、謝明珠、
    謝瑩堭於本案言詞辯論前，具狀聲請移送於臺灣高雄地方法
    院管轄等語，有民事聲請移轉管轄狀在卷可稽。爰審酌上開
    信用卡約定條款性質，既屬企業經營者之原告預定用於同類
    契約之定型化契約，個別、不特定之消費者在締約當時，自
    難有磋商或修改之權利，另考量被告謝瑩玟、謝瑩進、謝瑩
    瀅之住所地既在「高雄市苓雅區」；被告謝明靜之居所地亦
    在「高雄市苓雅區」，復無其他證據可資認定被告以本院為
    合意管轄法院之有利理由，故上開合意管轄條款，對被告顯
    失公平。從而，被告謝瑩進、謝瑩瀅、謝明靜、謝明珠、謝
    瑩堭之聲請為有理由，而應排除合意管轄法院之適用。爰依
    民事訴訟法第1條1項前段、第21條之規定，移送於臺灣高雄
    地方法院管轄。
三、依民事訴訟法第28條第2項前段，裁定如主文。
中　　華　　民　　國　　111 　年　　8 　　月　　22 　日
                  臺北簡易庭  法  官　陳仁傑
以上為正本係照原本作成。
如不服本裁定，應於裁定送達後10日內向本院（臺北市○○區○
○路000號）提出抗告狀，並繳納抗告費新臺幣1,000元。
中　　華　　民　　國　　111 　年　　8 　　月　　22 　日
                             書記官　黃進傑